【裁判字號】    97,易,684
【裁判日期】    970529
【裁判案由】    傷害
【裁判全文】
臺灣臺北地方法院刑事判決               97年度易字第684號
公  訴  人  臺灣臺北地方法院檢察署檢察官
被      告  丁○○  42歲民.
上列被告因傷害案件，經檢察官聲請簡易判決處刑（97年度偵字
第753號），本院受理後（97年度簡字第291號），認不宜逕以簡
易判決處刑，改依通常程序審理，並判決如下：
    主  文
丁○○傷害人之身體，處拘役貳拾日，如易科罰金，以新臺幣壹
仟元折算壹日。
    事  實
一、丁○○前於民國96年9月間，委由戊○○派工清潔其所承租
    位於臺北縣新店市○○路57巷11弄1號5樓房屋（起訴書誤載
    為安中路57巷9弄1號5樓）。戊○○依約於96年9月14日早上
    8時許，派二名女性員工前往處理居家清掃。但丁○○不滿
    意工作之成果，要求戊○○到現場查看。於當日21時30分許
    二人在房子各區巡檢，待行至廚房時，丁○○表示流理台上
    仍有油漬，並請戊○○自己用手觸摸，因戊○○不願配合。
    其可預見如強拉戊○○的手碰觸櫥櫃，將可能致使其因而受
    傷，竟基於傷害他人之不確定故意，強拉戊○○的右手觸摸
    櫥櫃，致戊○○之右手食指因而受有0.1×0.3公分擦傷之傷
    害。
二、案經戊○○訴由臺灣臺北地方法院檢察署檢察官偵查後聲請
    簡易判決處刑。
    理  由
一、訊據被告丁○○固坦承於96年9月14日21時30分許，因不滿
    告訴人戊○○所委派之工人清潔成果，要求告訴人用手觸摸
    流理台時，因戊○○不願配合而強拉告訴人的右手觸摸櫥櫃
    等情不諱，惟矢口否認有何傷害之犯行，並辯稱: 告訴人當
    時並沒有受傷云云。惟查:
  (一)被告丁○○於上開時、地，因不滿告訴人所委派之工人之居
    家清潔成果，要求告訴人用手觸摸流理台時，因告訴人不願
    配合而強拉告訴人的右手觸摸櫥櫃，致使告訴人之右手食指
    因而受有0.1×0.3公分擦傷傷害等情，業據告訴人於本院審
    理時結證: 工作完後被告與我通電話說我們公司的清潔工作
    不滿意，表明說如果我要收這個錢，我可以過去看。我就找
    我另外一位同事陪我去。我去被告住處前先去派出所備案。
    9點多被告一來就破口大罵。因為她覺得打掃不滿意，我就
    說我們整個房子巡檢一次。其他地方都可以，找到廚房時，
    被告冷不防拉我的手，碰櫥櫃角落。那時候我的手就受傷流
    血了等語在案，核與證人即當日據報前往處理之員警甲○○
    於本院審理時結證: 當天雙方因清潔問題爭吵，後來他們到
    廚房，出來後我有看到告訴人的手有滴血下來，但是輕微的
    傷痕等語; 證人即同行警員丙○○結證: 被告說廚房哪邊不
    乾淨，我不知道告訴人是自己進去，還是被被告拖進去，我
    記得我有聽到告訴人說你怎麼把我手弄受傷了，但我沒有看
    告訴人的傷勢等語; 及證人即被告所委託之仲介公司小姐乙○○於本院審理時結證: 告訴人與被告在廚房時，我沒有跟
    進去，被告、告訴人出來後，我聽到告訴人說受傷要驗傷，
    我看到告訴人用手扶住自己的手在看，我沒有仔細看等語相
    符（以上均參本院97年5月15日審判筆錄）。此外，並有告
    訴人所提出由天主教會耕莘醫院於96年9月14日所出具之乙
    種診斷證明書1份在卷可稽（參偵卷第9頁，上載急診時間為
    96 年9月14日21時53分，診斷結果0.1×0.3公分擦傷）。上
    開傷單所記載之就醫時間，與證人戊○○等人所訴之時間，
    極為接近，受傷之部位亦與證人戊○○、甲○○二人上開所
    述相符。參以被告亦坦承曾強拉告訴人之手觸摸櫥櫃，已如
    前述，足認證人戊○○、甲○○、丙○○、乙○○等人之上
    開證詞，核與事實相符，而可採信。是告訴人因遭被告強拉
    手去碰觸櫥櫃而受傷之事實，已至為明確。被告否認告訴人
    於當時曾受有傷害，核為卸責之詞不足採信。
  (二)按刑法之故意犯，可分為直接故意與不確定故意，所謂不確
    定故意即指行為人對於構成犯罪之事實，預見其發生而其發
    生並不違反其本意，刑法第13條第2項定有明文。本件被告
    因不滿告訴人所委派之工人所完成之居家清潔成果，而就服
    務費之支付與告訴人產生爭執。被告曾要求告訴人主動以手
    觸摸現場櫥櫃，但告訴人均不願主動配合。被告當可預見，
    是在此情況下，如強拉告訴人之手去碰觸櫥櫃，極有可能因
    施力不當而造成告訴人之傷害，但因其對告訴人所指派之員
    工之工作成果極不滿意，加上告訴人不配合之態度，為使告
    訴人屈服，即使因而致告訴人受傷，亦在所不惜之主觀意識
    下，仍決意強拉告訴人手去碰觸櫥櫃，致告訴人因而受傷，
    其有傷害告訴人之不確定故意已至為顯然。公訴意旨雖認被
    告係直接基於傷害之故意而強拉告訴人之右手，但查，被告
    強拉告訴人之右手，係要告訴人用手觸摸櫥櫃以了解清潔之
    結果，是其顯非基於直接之傷害故意，附此敘明。
  (三)綜合上述，本件被告傷害之犯行，事證明確，洵堪認定，應
    依法論科。
二、核被告所為，係犯刑法第277條第1項之傷害罪。爰審酌被告
    前無前科，此有臺灣高等法院被告前案紀錄表在卷可稽，其
    素行尚佳，但其因對告訴人所提供之服務成果不滿，不僅迄
    今未支付分文予告訴人，且復以上開方式傷害告訴人，告訴
    人所受之傷勢極為輕微，但在本院審理期間，被告在法庭上
    屢屢將雙手交叉胸前，態度極為不佳之犯後態度等一切情狀
    ，量處如主文所示之刑，並諭知易科罰金之折算標準。
據上論斷，應依刑事訴訟法第452條、第284條之1、第299條第1
項前段，刑法第277條第1項、第41條第1項前段，刑法施行法第1
條之1，判決如主文。
本案經檢察官杜慧玲到庭執行職務
中    華    民    國    97    年    5     月    29    日
                  刑事第四庭    法  官  李桂英
上正本證明與原本無異。
如不服本判決，應於判決送達後10日內向本院提出上訴狀（應抄
附繕本）。告訴人或被害人如對於本判決不服者，應具備理由請
求檢察官上訴，其上訴期間之計算係以檢察官收受判決正本之日
                                書記官  嚴君珮
中    華    民    國    97    年    5     月    29    日
附錄本案論罪科刑法條全文:
中華民國刑法第277條
（普通傷害罪）
傷害人之身體或健康者，處3年以下有期徒刑、拘役或1千元以下
罰金。
犯前項之罪因而致人於死者，處無期徒刑或7年以上有期徒刑；
致重傷者，處3年以上10年以下有期徒刑。


司法院資訊處製作；財團法人民間司法改革基金會備份。
